臺灣高等法院臺南分院刑事判決
上　訴　人
即　被　告　甲○○
上列上訴人因毒品危害防制條例案件，不服臺灣臺南地方法院94
年度訴字第408號中華民國94年5月17日第一審判決（起訴案號：
臺灣臺南地方法院檢察署94年度營毒偵字第122號），提起上訴
，本院判決如下：
    主  文
原判決撤銷。
甲○○連續施用第一級毒品，累犯，處有期徒刑柒月；又連續施
用第二級毒品，累犯，處有期徒刑參月；應執行有期徒刑玖月。
    事  實
一、焦宜婷前因偽造文書案件，經臺灣嘉義地方法院判處有期徒
    刑5月確定，並於民國93年10月20日易科罰金執行完畢，為
    累犯，焦宜婷前因施用毒品案件，經送觀察勒戒後，認無繼
    續施用毒品之傾向，於93年2月20日勒戒期滿釋放，猶不知
    悔改，復基於概括之犯意，自93年12月1日起，在臺南縣新
    營市○○路307號租屋處及台南縣新營市○○路78巷1號4樓
    之3等處所，多次施用第二級毒品安非他命；另自94年2月17
    日起，在臺南縣新營市○○路307號租屋處，多次施用第一
    級毒品海洛因，最後一次施用海洛因之時間為94年2月22 日
    ；最後一次施用安非他命之時間為94年2月23日。嗣經警於
    94年2月23日採其尿液送驗而查獲。
二、案經台南縣警察局新營分局報請臺灣臺南地方法院檢察署檢
    察官偵查起訴。
    理  由
一、上開犯罪事實，業經被告於本院審理中自白不諱，並有第一
    級毒品海洛因毛重零點五公克、第二級毒品安非他命毛重二
    點三公克另案扣押（臺灣臺南地方法院檢察署檢察官94 年
    營偵第307號轉讓毒品案件）及施用毒品之器具一批扣案，
    被告之尿液經送長榮大學檢驗結果，呈嗎啡及安非他命陽性
    反應，亦有長榮大學檢驗成績書在卷，此有顏育輝於警詢之
    陳述〔警卷第1至6頁〕、扣押物品目錄表〔警卷第27、28
    頁〕、電話監錄譯文紀錄表〔警卷第30至37頁〕、尿液編號
    對照表〔偵卷第9頁〕、長榮大學濫用藥物檢驗確認報告〔
    偵卷第10頁〕，另被告前因施用毒品案件，經送觀察勒戒後
    ，認無繼續施用毒品之傾向，於93年2月20日勒戒期滿釋放
    ，亦有臺灣臺南地方法院檢察署刑案資料查註紀錄表附卷可
    稽，被告犯行堪予認定，應依法論罪科刑。
二、核被告所為，係犯毒品危害防制條例第十條第一項、第二項
    之施用第一級、第二級毒品罪。被告先後多次施用第一級、
    第二級毒品之行為，時間緊接且犯罪構成要件相同，顯係基
    於概括犯意反覆為之，依連續犯規定，加重其刑。被告上開
    施用第一級及第二級毒品之罪，犯意各別，罪名互異，應分
    論併罰；被告前因偽造文書案件，經臺灣嘉義地方法院判處
    有期徒刑5月確定，並於93年10月20日易科罰金執行完畢，
    其5年內再犯本件之罪，為累犯，依法遞加重其刑。
三、原審予以論罪科刑，固非無見，但查：(一)被告施用海洛因係
    在元宵節之前一星期內，即94年2月17日才施用，原審誤為
    93年12月1日開始施用，自有違誤，(二)被告在台南縣新營市
    ○○路307號租屋處及台南縣新營市○○路78巷1號4樓之3等
    處所施用毒品，原審僅以台南縣新營市○○路78巷1號4樓之
    3為其施用地點，自有違誤，被告上訴意旨，猶執前詞，以
    原判決量刑過重，雖不足採，惟原判決既有可議，自屬無可
    維持，應由本院將原判決撤銷改判。又被告犯數罪，巳定應
    執行之刑，此部分既經上訴而撤銷，原定之執行刑亦失所依
    附，應並予撤銷。爰審酌被告施用毒品之犯行，在性質上乃
    屬對自我身心健康之自戕行為，尚未嚴重破壞社會秩序、侵
    害他人權益，然其前因施用毒品經送觀察勒戒後，猶不思戒
    絕革除惡習，再為本件犯罪，顯未因前所受之觀察勒戒處分
    而記取教訓，及被告犯後坦承犯行等一切情狀，量處如主文
    第二項所示之刑，並定其應執行之刑。
四、至於公訴人所指94年12月1日起至同年2月16日止被告連續施
    用海洛因部分，並無證據足證被告有此部分之犯行，惟公訴
    人認此部分與上開有罪部分為連續犯之關係，本院自無庸另
    為無罪之諭知，併此敘明。
據上論結，應依刑事訴訟法第369條第一項前段、第364條、第27
3條之1第1項、第299條第1項前段，毒品危害防制條例第10條，
刑法第11條前段、第56條、第47條、第51條第5款，判決如主文
。
本案經檢察官劉得鉦到庭執行職務。
中　　華　　民　　國　　94　　年　　8　　月　　16  　日
                  刑事第六庭    審判長法　官  蔡崇義
                                      法　官  董武全
                                      法　官  侯明正
以上正本證明與原本無異。
施用第一級毒品部分如不服本判決，應於收受本判決後十日內向
本院提出上訴書狀。其未敘述上訴理由者並得於提起上訴後十日
內向本院補提理由書狀（均須按他造當事人之人數附繕本）「切
勿逕送上級法院」。
施用第二級毒品部分不得上訴。
　　　　　　　　　　　　　　　　　　　書記官  李育儒
中　　華　　民　　國　　94　　年　　8 　　月　　17　　日
附錄法條：
毒品危害防制條例第10條：
施用第一級毒品者，處六月以上五年以下有期徒刑。
施用第二級毒品者，處三年以下有期徒刑。
